臺灣新北地方法院三重簡易庭小額民事判決
   　　　　　　　　　　　　　　　　111年度重小字第592號
原      告  黃永坤  
訴訟代理人  黃雅瑜  
被      告  蕭博仲  

上列當事人間請求侵權行為損害賠償事件，原告提起刑事附帶民
事訴訟（110年度審交附民字第790號），經刑事庭裁定移送審理
，於民國111年5月11日言詞辯論終結，本院判決如下：
    主  文
被告應給付原告新臺幣100,000元，及自民國110年11月9日起至
清償日止，按年息5％計算之利息。
原告其餘之訴駁回。
本判決原告勝訴部分得假執行。　　
    事 實 及 理 由
壹、程序方面
　　被告經合法通知，未於言詞辯論期日到場，核無民事訴訟法
    第386條各款所列各款情形，爰依原告之聲請，准由其一造
    辯論而為判決。
貳、實體方面
一、原告主張：
    被告於民國109 年6 月8 日9 時49分許，駕駛車牌號碼000-
    0000號自用小客車，沿新北市新莊區民樂街87巷口起步往長
    青街方向行駛，行經民樂街85號前，本應知悉駕駛車輛應注
    意車前狀況，隨時採取必要之安全措施，如有無法穩定駕駛
    車輛之情況，亦應將車輛暫停路邊而不應貿然繼續駕駛，且
    依當時日間自然光線、柏油路面、路面無缺陷、道路無障礙
    物等狀況，又無不能注意之情形，竟疏未注意及此，與同車
    友人口角仍貿然前行，適原告在該路段行走於臺北醫院後門
    側之人行道，經上開地點，被告駕駛之上開自用小客車因而
    撞擊之，致原告倒地，並受有頭部外傷、頭皮撕裂傷、頸椎
    多處外傷性椎間盤突出與頸椎第三、四節外傷性半脫位、身
    上多處挫傷等傷害。上情經鈞院刑事庭以110年度審交易字
    第996號刑事判決判被告犯過失傷害罪，處有期徒刑2月，如
    易科罰金，以新臺幣（下同）1,000元確定在案，原告並因
    而受有下列損害：⑴醫療費用：急診610元、精神外科5,140
    元、復健科7,650元及骨科7萬0,609元，⑵購買頸圈費用5,00
    0元：原告因本件事故之傷勢而有購買頸圈之必要，支出購
    買費用5,000元，⑶工作損失13萬6,000元：查原告原從事在
    宅托育事務，每月收入為3萬4,000元，因本件傷勢而於109
    年間之6月、7月份均無法工作，復因於110年5月12日住院接
    受右肩旋轉肌腱修補手術及上半部良性腫瘤切除手術，而於
    同年5月至6月間均無法工作，共計受有4個月之工作損失13
    萬6,000元，以上共計22萬5,009元，扣除原告自行請領之保
    險理賠7萬2,722元後，原告尚受有15萬2,287元之損害，爰
    捨棄超過10萬元之部分，並依侵權行為之法律關係提起本訴
    ，聲明請求：㈠被告應給付原告10萬元及自起訴狀繕本送達
    翌日起至清償日止，按年息5％計算之利息。㈡願供擔保，請
    准宣告假執行。
二、被告未於言詞辯論期日到場，亦未提出書狀作何聲明或陳述
    。
三、得心證之理由：
（一）原告主張被告於前揭時地因未注意車前狀況之過失致碰撞
      原告，原告因此受有頭部外傷、頭皮撕裂傷、頸椎多處外
      傷性椎間盤突出與頸椎第三、四節外傷性半脫位、身上多
      處挫傷等傷害之事實，為被告不爭執，並有本院110年度
      審交易字第996號刑事判決在卷可憑，被告亦因此犯過失
      傷害罪，經上開判決判處有期徒刑2月，如易科罰金以1,0
      00元折算1日確定在案，堪認原告之主張為真實。
（二）按因故意或過失，不法侵害他人之權利者，負損害賠償責
      任；又汽車、機車或其他非依軌道行駛之動力車輛，在使
      用中加損害於他人者，駕駛人應賠償因此所生之損害，民
      法第184條第1項前段及第191條之2前段分別定有明文。本
      件被告於駕車時未注意車前狀況，至原告受有傷勢等情，
      已如前述，原告請求被告負損害賠償責任，自屬有據。茲
      就原告所請求之項目審酌如下：
　　⒈醫療費用：　
　　　原告主張因本件傷勢支出急診610元、精神外科5,140元、
      復健科7,650元及骨科7萬0,609元之醫療費用，業據其提
      出衛生福利部之臺北醫院、雙和醫院診斷證明書3紙，及
      衛生福利部之臺北醫院療費用收據93紙、雙和醫院醫療費
      用收據8紙等件為證（參見111年4月26日補正狀附件），
      且被告未予爭執，此部分之請求，即屬有理由。
　　⒉頸圈5,000元部分：
　　　原告另主張因本件事故傷勢而須配戴頸圈，支出購買費用
      5,000元等情，業據其提出頸圈購買收據及衛生福利部臺
      北醫院110年8月2日診斷證明書（參見111年4月26日補正
      狀附件）等件為證，而依前揭診斷證明書所載：「……，不
      宜劇烈運動，需使用頸圈至少四個月。」等語，可認此部
      分之支出確屬必要，是原告此部分請求，亦為有理由。
　　⒊工作損失13萬6,000元：
　　　原告復主張其原於家中從事托育業務，每月收入為3萬4,0
      00元，因本件傷勢而於109年間之6月、7月份均無法工作
      ，復因於110年5月12日住院接受右肩旋轉肌腱修補手術及
      上半部良性腫瘤切除手術，而於同年5月至6月間均無法工
      作，共計受有4個月之工作損失13萬6,000元等情，業經提
      出衛生福利部之臺北醫院、雙和醫院診斷證明書，及在宅
      托育服務契約2份為證（參見111年4月26日補正狀附件）
      ，而依前揭診斷證明書所載：「病人於民國109年6月8日
      至本院急診進行縫合手術，……，需休息，不宜劇烈運動，
      需使用頸圈至少四個月。」、「……自109年11月16日起於
      本科接受門診復健治療，至110年5月11日止，共計門診14
      次，復健治療79次。」、「於110年05月12日入院，接受
      右肩旋轉肌腱修補手術、上背部良性腫瘤切除手術，至11
      0年05月15日出院，手術後兩週需專人照顧，手術後需休
      養三個月，……，於109年12月22日、110年01月19日、110
      年02月05日、110年04月30日、110年05月25日、110年06
      月22日、110年07月20日至門診就診……」等語可知，原告
      於本件事故發生後即須配戴頸圈，嗣後並持續復健、回診
      至進行手術之110年05月12日，再因進行右肩旋轉肌腱修
      補及上背部良性腫瘤切除手術而需休養三個月，復參酌原
      告於本件事故中所受頭部外傷、頭皮撕裂傷、頸椎多處外
      傷性椎間盤突出與頸椎第三、四節外傷性半脫位、身上多
      處挫傷等傷害，堪認原告所接受之手術應與本件事故之發
      生有因果關係。另衡酌常情，原告所擔任之托育業務應有
      需隨時俯身照顧托育嬰兒需求，復參酌與原告因本件事故
      而須配戴頸圈4個月、手術後需休養3個月等情，認原告請
      求4個月之工作損失，尚無不可，是原告此部分之請求，
      亦堪採信。
　　⒋以上，原告得請求被告賠償之損害合計為22萬5,009元（計
      算式：醫藥費用610元＋5,140元＋7,650元＋7萬0,609元＋購
      買頸圈費用5,000元＋工作損失13萬6,000元）。
（三）末按保險人依強制汽車責任保險法規定所為之保險給付，
      視為被保險人損害賠償金額之一部分，被保險人受賠償請
      求時，得扣除之，強制汽車責任保險法第32條定有明文。
      查原告因本件事故已領取強制汽車責任險之理賠7萬2,722
      元，業據原告於111年4月26日所提補正狀中陳述，且為被
      告不爭執，依法自應予扣除，故原告得請求被告賠償之22
      萬5,009元，扣除已受領之保險給付7萬2,722元，原告尚
      得對被告請求15萬2,287元（計算式：22萬5,009元－7萬2,
      722元）。原告於10萬元之範圍內向被告請求，並捨棄超
      過之部分，自無不可。
四、從而，原告依侵權行為法律關係，請求被告給付10萬元及自
    起訴狀繕本送達翌日即110年11月9日（附民卷第5頁）起至
    清償日止，按年息5％計算之利息，為有理由，應予准許。
五、本件原告勝訴部分係依小額訴訟程序所為被告敗訴之判決，
    依民事訴訟法第436 條之20之規定，爰依職權宣告假執行。
    又本件為附帶民事訴訟，免徵裁判費，且未生任何訴訟費用
    ，爰不命訴訟費用之負擔。
中    華    民    國   111    年    5     月     31   日
                  臺灣新北地方法院三重簡易庭
                      法      官  王雅婷
以上正本係照原本作成。
如不服本判決，應於送達後20日內，向本院提出上訴狀，並表明
上訴理由（上訴理由應表明一、原判決所違背之法令及具體內容
。二、依訴訟資料可認為原判決有違背法令之具體事實。），如
於本判決宣示後送達前提起上訴者，應於判決送達後20日內補提
上訴理由書（須附繕本），如未於上訴後20日內補提合法上訴理
由書，法院得逕以裁定駁回上訴。
中    華    民    國   111    年    5     月     31   日
                      書  記  官  陳芊卉